【裁判字號】    92,交聲,702
【裁判日期】    920915
【裁判案由】    聲明異議
【裁判全文】
臺灣臺中地方法院交通事件裁定                    九十二年度交聲字第七二號
     原處分機關     交通部公路總局豐原監理站
     異議人即
     受處分人       甲○○
     代 理 人       吳文進.
右列受處分人因違反道路交通管理處罰條例案件，對於交通部公路總局豐原監理站九
十二年六月二十三日所為之裁決（豐監稽違六三字第Ｈ00000000號裁決書）
，聲明異議，本院裁定如左：
    主  文
異議駁回。
    理  由
一、原處分機關略以：異議人即受處分人甲○○，於九十二年一月二十五日十五時二
    十分許，在台中縣大雅鄉○○路○段一五五號前處，駕駛車號為ＴＧＳ─二九七
    號輕機車，因酒後駕車，經大雅清泉醫院抽血檢驗值大於三○○毫克，換算吹氣
    值大於每公升一‧五毫克，即酒精濃度超過標準測定值每公升一‧五毫克，遭台
    中縣警察局豐原分局交通隊當場舉發，受處分人依指定期限到案，該站遂於九十
    二年六月二十三日以豐監稽違六三字第Ｈ00000000號裁決書，裁處違反
    道路交通管理處罰條例第三十五條第一項規定，處罰鍰新台幣五萬二千五百元整
    ，並吊扣駕駛執照一年，逾期則依違反道路交通管理事件統一裁罰標準表及裁決
    書處罰主文裁處，於法並無不合等語。
二、本件受處分人甲○○則以：違規時間係因被對方來車所撞致不省人事，至同月二
    十七日才清醒，才知曉，抽血檢驗值應為有誤，因受處分人是在同月二十四日下
    午喝完高梁酒即上床睡覺，至隔天早上去工廠上班，至下午十五時下班回家途中
    被車所撞，飲酒至發生車禍相距二十二小時，酒精成分應已退去，不該是酒醉駕
    車肇事，爰聲明異議云云。
三、按汽車（包括機器腳踏車）駕駛人，駕駛汽車經測試檢定有酒精濃度超過規定標
    準者，處新台幣一萬五千元以上六萬元以下罰鍰，並當場移置保管其車輛及吊扣
    其駕駛執照一年。道路交通管理處罰條例第三十五條第一項第一款及違反道路交
    通管理事件統一裁罰標準表分別定有明文。經查：本件受處分人甲○○於九十二
    年一月二十五日十五時二十分許，在台中縣大雅鄉○○路○段一五五號前處，駕
    駛車號為ＴＧＳ─二九七號輕機車，因酒後駕車，經大雅清泉醫院抽血檢驗值大
    於三○○毫克，換算吹氣值大於每公升一‧五毫克，即酒精濃度超過標準測定值
    每公升一‧五毫克，遭台中縣警察局豐原分局交通隊當場舉發等情，有台中縣警
    察局豐原分局交通隊舉發違反道路交通管理事件通知單、醫院特殊檢驗報告單、
    裁決書在卷可稽。受處分人雖辯稱：飲酒至發生車禍相距二十二小時，酒精成分
    應已退去，不該是酒醉駕車肇事云云。惟經本院檢視卷附之舉發違反道路交通管
    理事件通知單、醫院特殊檢驗報告單及原舉發機關九十二年六月九日之函件得知
    ，執勤員警於舉發單所載時、地執行交通稽查取締勤務時，發現受處分人之上開
    車輛確有酒後駕車屬實。又原舉發機關之員警即證人劉慶瑞到庭證稱：「本件是
    大於一點五毫克，因為醫院測試最大的限度就是一點五毫克；當時他已昏迷了，
    我去醫院時醫院告知我說這個人十次有八次這樣被送到醫院，他有酗酒的習慣」
    等語，受處分人違規之事實，堪以認定。其以飲酒至發生車禍相距二十二小時，
    酒精成分應已退去之詞辯解，未舉出任何對其有利之證據以實其說，要屬飾卸之
    詞，不足採信，受處分人空言指摘原舉發不當尚屬無據。從而，原處分機關據以
    援引上開規定，裁處罰鍰新台幣五萬二千五百元整，並吊扣駕駛執照一年，逾期
    則依裁決書處罰主文規定處罰，並無不當，本件異議為無理由，應予駁回。
四、據上論斷，應依道路交通管理處罰條例第八十七條、道路交通案件處理辦法第十
    九條，裁定如主文。
中      華      民      國    九十二    年      九      月     十五     日
                                        臺灣臺中地方法院交通法庭
                                            法  官    許  金  樹
右正本證明與原本無異。
如不服本裁定應於送達後五日內向本院提出抗告狀。
                                            書 記 官
中      華      民      國    九十二    年      九      月     十五     日


司法院資訊處製作；財團法人民間司法改革基金會備份。
